最高法院刑事裁定　　　　　　　　　 111年度台抗字第1279號
抗　告　人　陳旭峰




上列抗告人因加重詐欺等罪案件，不服臺灣高等法院臺中分院中
華民國111年8月8日定應執行刑之裁定（111年度聲字第1575號，
聲請案號：臺灣高等檢察署臺中檢察分署111年度執聲字第688號
），提起抗告，本院裁定如下：
    主  文
抗告駁回。 
    理  由
一、裁判確定前犯數罪者，併合處罰之；數罪併罰，有二裁判以
    上者，應依刑法第51條之規定，定其應執行之刑；宣告多數
    有期徒刑者，於各刑中之最長期以上，各刑合併之刑期以下
    ，定其刑期，但不得逾30年。刑法第50條、第53條、第51條
    第5 款分別定有明文。又法律上屬於裁量之事項，有其外部
    性界限及內部性界限，並非概無拘束。依據法律之具體規定
    ，法院應在其範圍選擇為適當之裁判者，為外部性界限；而
    法院為裁判時，應考量法律之目的及法律秩序之理念所在者
    ，為內部性界限。法院為裁判時，二者均不得有所逾越。在
    數罪併罰，有二裁判以上，定其應執行之刑之案件，法院所
    為刑之酌定，固屬裁量之事項，然仍應受前述外部性界限及
    內部性界限之拘束。事實審法院於酌定應執行刑之量定，如
    未違背刑法第51條各款或刑事訴訟法第370 條第2、3項所定
    之方法或範圍（即法律之外部性界限），亦無明顯違背公平
    、比例原則或整體法律秩序之理念者（即法律之內部性界限
    ），即不得任意指為違法或不當。
二、本件原裁定以抗告人即受刑人陳旭峰因加重詐欺等罪，經法
    院先後判處如其附表（下稱附表）各編號所示之刑（附表各
    編號之刑均不得易科罰金，亦不得易服社會勞動），均經確
    定在案。經檢察官聲請定其應執行之刑，核屬適當，爰定應
    執行有期徒刑2年8月。
三、抗告意旨略以：抗告人所犯附表編號1至3之數罪犯罪時間緊
    密，係屬接續犯，應從輕酌定應執行刑。又抗告人家中尚有
    年邁母親及9 歲幼子需照護，其已知悔悟，爰請從輕更定應
    執行刑等語。
四、經查：原裁定已審酌抗告人所犯附表各編號所示之罪，犯罪
    態樣、時間間隔、侵害法益、罪責原則等情狀，而為酌定。
    以上列各罪所處刑度之總合有期徒刑6年8月，所定應執行有
    期徒刑2年8月，已屬從輕，並未逾越外部性界限，亦無明顯
    濫用裁量權，而有違反內部性界限之情，核屬原審定應執行
    刑裁量職權的適法行使。抗告意旨僅泛稱：附表編號1至3所
    示之罪係屬接續犯，應從輕定應執行刑等語，而未具體指摘
    原裁定有何違法、不當。應認本件抗告為無理由，予以駁回
    。
據上論結，應依刑事訴訟法第412條，裁定如主文。
中    華    民    國   111    年    9     月    29    日
                  刑事第五庭審判長法  官  李  錦  樑
                                  法  官  周  政  達
                                  法  官  蘇  素  娥
                                  法  官  林  婷  立
                                  法  官  錢  建  榮
本件正本證明與原本無異
                                  書記官
中    華    民    國   111    年    10    月    3     日